Anthony Rosman

Front-End Web Developer

Puerto Ordaz, Venezuela (GMT-4) (+58) 4249253164

Anthonyrosman20@gmail.com https://www.linkedin.com/in/anthonyrosman/ https://anthonyrosman.com

Desarrollador frontend con 5+ años de experiencia, involucrado en todo el ciclo de vida del desarrollo de software. Mi experiencia incluye encontrar soluciones de IT para organizaciones públicas y privadas incluyendo diversas tecnologías como Javascript, ReactJS, Typescript y Jest. Me encuentro centrado en entregar experiencias de cliente excepcionales y desarrollar código eficiente y optimizado, siguiendo el principio DRY para diferentes clientes (B2B - B2C). Mi objetivo es contribuir en el diseño de soluciones de escala mundial, junto con equipos dinámicos y de alto rendimiento. Finalmente, me gustaría destacar que fui parte de croing un sitio ganador de honor en awwwards.

EXPERIENCIA

Quantum X, Frontend developer — Mayo, 2022 - actualidad

- Contribuí con el equipo de Backend para mejorar las respuestas json y ahorrar tiempo de su implementación en frontend en un 50% aplicando buenas prácticas de codificación y mejorando la estructura.
- Refactorización de código legacy con el cual se logró una optimización en un 75% en tiempo de respuesta aplicando principios SOLID
 y bajo la metodología scrum.
- Responsable de reducir el número de errores y problemas reportados por los clientes en el periodo de garantía, ayudando a mantener a los clientes satisfechos.

<u>Stack tecnológico</u>: React, redux, aws amplify, API rest, styled components, material ui, graphql, typescript, sass, GSAP, Postman, figma, git, jest, react testing library, scrum, principios SOLID.

Freelancer.com, Frontend developer — Enero, 2020 – Mayo 2022

- Responsable del desarrollo de componentes conforme a las especificaciones funcionales, UX y diseño, con alto nivel de calidad y performance mejorando la experiencia de usuario en un 85%.
- Responsable del desarrollo desde la interfaz web, hasta la integración con sistemas a través de API y autenticación usando JWT, mejorando la seguridad en un 70% entre las 2 partes (frontend/Backend) aplicando principios SOLID y bajo la metodología scrum.
- Refactorización de código mejorando el proceso de seguridad web en un 90% utilizando la librería de autenticación Auth0.
 <u>Stack tecnológico</u>: React, typescript, styled components, tailwind, redux, jwt, auth0, jest, rtl y cypress, scrum, principios SOLID.

Croing.com, Frontend developer — Marzo, 2019 – Diciembre 2020

- Mejoré el tiempo de carga de la página en 1,5 segundos reduciendo el tamaño del bundle mediante la aplicación de técnicas code splitting de código y solo usando los módulos necesarios.
- Reducción del número de errores notificados por los clientes en un 80% mediante la implementación del uso de pruebas end to end con Playwright.
- Responsable de la capacitación y entrenamiento de los perfiles junior del área frontend en la empresa mejorando su desempeño en un 60%

Stack tecnológico: React, redux, API rest, styled components, material ui, Apollo client, framer motion, typescript, sass, GSAP, postman, figma, git.

Ezia.com, Frontend developer — Febrero, 2018 – Febrero 2019

- Mejora del rendimiento de la aplicación en un 60% mediante PWA y service workers.
- Reducción del número de errores reportados en Jira por el cliente en un 50% con una buena comunicación con el cliente.
- Responsable de desplegar la solución en los diferentes ambientes usando github y netlify, mejorando el tiempo de subida en un 70%. **Stack tecnológico:** React, redux, react router, Javascript, github, sass, jest y cypress.

HABILIDADES

Lenguajes de Programación: Avanzado: Javascript; intermedio: Typescript.

Herramientas de Frameworks: React, redux, react query, vitest, Jest, react testing library, emotion, material ui, carbon.

Herramientas: Git, Github, Jira, Notion, Slack, Microsoft teams.

Agile: Scrum.

Idiomas: Intermedio: Inglés; Nativo: español.

EDUCACIÓN

Universidad Ludovico Silva – Monagas, Venezuela. Ingeniería Informática, Junio de 2016.

Unare III – Puerto Ordaz, Venezuela. Bachiller en Ciencias, enero de 2010.

Contribuciones open source: preguntas-entrevista-react-midudev, SWR Vercel – documentación swr en vercel